【裁判字號】    97,裁,3725
【裁判日期】    970724
【裁判案由】    勞保
【裁判全文】
最  高  行  政  法  院  裁  定
                                      97年度裁字第3725號
上  訴  人  甲○○
被 上訴 人  勞工保險局
代  表  人  乙○○
上列當事人間勞保事件，上訴人對於中華民國97年4月10日臺北
高等行政法院96年度訴字第2745號判決，提起上訴，本院裁定如
下：
    主  文
上訴駁回。
上訴審訴訟費用由上訴人負擔。
    理  由
一、按對於高等行政法院判決之上訴，非以其違背法令為理由，
    不得為之，行政訴訟法第242條定有明文。依同法第243條第
    1項規定，判決不適用法規或適用不當者，為違背法令；而
    判決有同條第2項所列各款情形之一者，為當然違背法令。
    是當事人對於高等行政法院判決上訴，如依行政訴訟法第24
    3條第1項規定，以高等行政法院判決有不適用法規或適用不
    當為理由時，其上訴狀或理由書應有具體之指摘，並揭示該
    法規之條項或其內容；若係成文法以外之法則，應揭示該法
    則之旨趣；倘為司法院解釋或本院之判例，則應揭示該判解
    之字號或其內容。如以行政訴訟法第243條第2項所列各款情
    形為理由時，其上訴狀或理由書，應揭示合於該條項各款之
    事實。上訴狀或理由書如未依此項方法表明者，即難認為已
    對高等行政法院判決之違背法令有具體之指摘，其上訴自難
    認為合法。
二、上訴人於95年7月4日，以頭部外傷合併腦震盪症候群、嗅覺
    喪失為由，檢據申請殘廢給付，經被上訴人審查結果，上訴
    人符合勞工保險殘廢給付標準表（以下簡稱殘廢給付標準表
    ）第37項第13等級殘廢，於95年9月13日以第000000000000
    號核定通知書核定按該等級發給60日普通傷害殘廢給付計新
    臺幣（下同）3萬3,000元。上訴人不服，向勞工保險監理委
    員會申請審議，經重新審查結果，上訴人殘廢等級符合殘廢
    給付標準表第9項第13等級及第37項第13等級，被上訴人乃
    以95年12月5日保給殘字第09560875740號函核定按勞工保險
    條例第55條第3款規定合併升等為第12等級，給付100日普通
    傷害殘廢給付，扣除前已領取60日，補發40日計2萬2,000元
    。上訴人仍不服，循序提起本件行政訴訟。案經原審駁回其
    訴。上訴人對於高等行政法院判決上訴，雖以該判決違背法
    令為由，惟核其上訴理由狀所載內容，無非重述其在原審行
    政訴訟起訴狀之理由，或係以其一己對法律規定之誤解，任
    意指摘原審駁斥其主張之理由為不當，而未具體表明原判決
    所適用之法規確有如何違背法令之處，或有如何違背司法院
    解釋及本院判例，及有如何合於行政訴訟法第243條第2項所
    列各款之情形，難認為已對原判決之違背法令有具體之指摘
    。至查原審於97年3月27日公開辯論時，係由審判長法官李
    得灶、法官林玫君、林育如組成合議庭審理，此有言詞辯論
    筆錄在卷可按。尚無上訴人所指原審有判決法院組織不合法
    之情事。是依首揭說明，其上訴自不合法，應予駁回。
三、據上論結，本件上訴為不合法，依行政訴訟法第249條第1項
    前段、第104條、民事訴訟法第95條、第78條，裁定如主文
    。
中    華    民    國    97    年    7     月    24    日
                    最高行政法院第二庭
                        審判長法官  高  啟  燦
                              法官  林  茂  權
                              法官  黃  合  文
                              法官  廖  宏  明
                              法官  楊  惠  欽
以  上  正  本  證  明  與  原  本  無  異
中    華    民    國    97    年    7     月    25    日
                              書記官  彭  秀  玲


司法院資訊處製作；財團法人民間司法改革基金會備份。
